# 公司改制中未分配利润处理

提问人：sangjl 时间：2018-03-19 12:58:38
有限责任公司整体改制为股份制公司，改制时公司累计未分配利润转为资本公积，股份公司要分红，改制时计入资本公积的未分配利润可以分配吗

回答人：chenyiwei
既然已经在整体变更时转入了资本公积，就成为发起人对股份有限公司的资本性投入的一部分，不得再用于分红。